臺灣高等法院刑事裁定
                                    110年度聲字第3961號 
聲  請  人  臺灣高等檢察署檢察官
受  刑  人  歐佳燕



上列聲請人因受刑人數罪併罰有二裁判以上，聲請定其應執行之
刑（聲請案號：110年度執聲字第1772號），本院裁定如下：
    主  文
甲○○犯如附表所示各罪所處之刑，應執行有期徒刑拾柒年陸月。
    理  由
一、聲請意旨略以：受刑人甲○○因違反毒品危害防制條例等數罪
    ，先後經判決確定如附表，應依刑法第53條、第51條第5款
    、第50條第1項第1款規定定其應執行之刑，爰依刑事訴訟法
    第477條第1項聲請裁定。
二、按裁判確定前犯數罪者，併合處罰之。但有下列情形之一者
    ，不在此限：㈠得易科罰金之罪與不得易科罰金之罪。㈡得易
    科罰金之罪與不得易服社會勞動之罪。㈢得易服社會勞動之
    罪與不得易科罰金之罪。㈣得易服社會勞動之罪與不得易服
    社會勞動之罪。前項但書情形，受刑人請求檢察官聲請定應
    執行刑者，依刑法第51條規定定之。數罪併罰有二裁判以上
    者，應依第51條之規定，定其應執行之刑，同法第50條、第
    53條分別定有明文。準此，合於數罪併罰之數罪，其中有得
    易科罰金之罪與不得易科罰金之罪，須經受刑人請求檢察官
    聲請，始得依刑法第51條第5款之規定定其應執行之刑。
三、經查，本件受刑人因於附表所示日期，犯如附表所示十二罪
    ，先後經臺灣新北地方法院、臺灣桃園地方法院及本院判處
    如附表所示之刑，均經分別確定在案。而附表所示各罪，其
    犯罪時間均在附表編號1所示裁判確定日前，本院並為各該
    犯罪事實之最後事實審法院，有上開判決書及本院被告前案
    紀錄表在卷可稽。另受刑人所犯如附表編號1至7所示得易科
    罰金之罪，與附表編號8至12所示不得易科罰金之罪，有刑
    法第50條第1項但書所列情形，經受刑人請求檢察官聲請定
    其應執行之刑，有定刑聲請切結書附卷可佐，其中附表編號
    1至7所示之罪，雖已執行完畢，惟與附表編號8至12所示之
    罪合於數罪併罰之要件，且該數罪尚未執行完畢，仍應就附
    表所示各罪，合併定應執行刑。是本院審核認聲請為正當，
    經徵詢受刑人意見，考量受刑人所犯數罪之罪質、非難程度
    之異同，暨上揭犯罪反應出之人格特性及部分罪刑先前已定
    之執行刑，並權衡其行為責任與整體刑法目的及相關刑事政
    策等因素，定其應執行刑如主文所示。
四、據上論斷，應依刑事訴訟法第477條第1項，刑法第50條第2
    項、第53條、第51條第5款，裁定如主文。
中　　華　　民　　國　　110 　年　　11　　月　　5 　　日
                  刑事第三庭    審判長法　官  張惠立  
                                      法　官  劉兆菊
                                      法　官  廖怡貞
以上正本證明與原本無異。
如不服本裁定，應於收受送達後五日內向本院提出抗告狀。
                                      書記官  劉芷含 
中　　華　　民　　國　　110 　年　　11　　月　　5 　　日

附表：受刑人甲○○定應執行刑案件一覽表
編號  罪  名 宣 告 刑 犯罪日期 偵查機關案號 最後事實審法院案號 判決日期  確定判決法院案號 確定日期 易科罰金  備  註 1 施用第二級毒品 有期徒刑 3月 103年7月16日8時許 臺灣新北地方檢察署103年度毒偵字第6353號 臺灣新北地方法院103年度簡字第6873號 104年1月27日 臺灣新北地方法院103年度簡字第6873號 104年2月16日  是 經臺灣桃園地方法院以105年度聲字第3275號裁定定應執行有期徒刑1年6月 2 施用第二級毒品 有期徒刑4月 103年12月16日4 時5分許 臺灣新北地方檢察署104年度毒偵字第1575號 臺灣新北地方法院104年度簡字第1427號 104年4月10日 臺灣新北地方法院104年度簡字第1427號 104年5月1日  是  3 施用第二級毒品 有期徒刑 3月 103 年10月11日14時10分為警採尿前96小時內某時許 臺灣新北地方檢察署104 年度毒偵字第1089號 臺灣新北地方法院104年度簡字第843號  104年4月15日 臺灣新北地方法院104年度簡字第843號 104年5月5日  是  4 施用第二級毒品 有期徒刑 3月 102年11月15日12至13時許 臺灣新北地方檢察署104 年度撤緩毒偵字第82號 臺灣新北地方法院104年度簡字第2023號  104年5月1日 臺灣新北地方法院104年度簡字第2023號  104年5月22日  是  5 施用第二級毒品 有期徒刑 4月 103年9月24日10時許 臺灣新北地方檢察署103 年度毒偵字第6753號 、104 年度偵字第10167號 臺灣新北地方法院104年度簡字第2521號 104年5月29日 臺灣新北地方法院104年度簡字第2521號 104年6月22日  是  6 持有第一級毒品 有期徒刑 3月 103年9月24日       是  7 幫助行使偽造私文書 有期徒刑 3月 103 年3 月13日 臺灣桃園地方檢察署104 年度偵字第9979號、 104 年度少連偵字第34號 臺灣臺桃園方法院105年度審簡字第126號  105年3月31日 臺灣臺桃園方法院105年度審簡字第126號  105年8月4日  是  8 轉讓第一級毒品 有期徒刑 1年 103年6月17日 臺灣新北地方檢察署103 年度偵字第22941 、22940 、24202 、30078 、30079 號 臺灣高等法院105年度上訴字第381號  105年6月30日 最高法院106年度台上字第1176號 106年4月28日  否 經臺灣高等法院以105 年度上訴字第381 號判決定應執行有期徒刑1年6月 9 轉讓第一級毒品 有期徒刑 1年 103年6月19日       否  10 販賣第一級毒品 有期徒刑 15年2月 103年10月21日 臺灣新北地方檢察署103 年度偵字第33036 號 臺灣高等法院106年度上訴字第772號 106年11月14日 最高法院107年度台上字第2847號 107年7月26日  否 經臺灣高等法院以106 年度上訴字第772 號判決定應執行有期徒刑16年 11 販賣第二級毒品 有期徒刑 7年2月 103年12月8日       否  12 販賣第一級毒品 有期徒刑 15年6月 103年12月11日       否